【裁判字號】    88,易,2681
【裁判日期】    890725
【裁判案由】    竊盜
【裁判全文】
臺灣桃園地方法院刑事判決                        八十八年度易字第二六八一號
    公  訴  人  台灣桃園地方法院檢察署檢察官
    被      告  丙○○
右列被告因竊盜案件，經檢察官提起公訴（八十八年度偵字第一六六九三號）及移送
併辦（八十八年度偵字第一三四四七號），本院判決如左：
        主  文
丙○○共同連續竊盜，處有期徒刑捌月。
        事  實
一、丙○○前因竊盜案件，於民國八十六年六月十九日經本院判處有期徒刑四月，緩
    刑三年，於八十六年八月二十二日確定，緩刑期內，猶不知悔改，基於意圖為自
    己不法所有之概括犯意，先於八十八年五月十二日上午十一時許，與子○○（未
    據起訴）基於犯意聯絡，在桃園縣八德市○○街一五○巷三六弄二號地下室停車
    場前，見該停車場大門未關，即由丙○○入侵地下室徒手竊取戊○○所有車號
    RRW—八七八號機車，子○○則在外把風，得手後二人騎往桃園縣八德市○○路
    六一三巷十號癸○○住處，委託癸○○更換機車汽缸。又於八十八年五月二十六
    日凌晨在桃園縣平鎮市○○路一五三巷六弄十八號前，徒手竊取庚○○所有之車
    號LR—五七八五號自用小客車一輛，得手後，復於八十八年五月三十日上午八時
    許，在桃園縣龜山鄉華國新村舍區內竊取甲○○所有車號V五—五一八二號自用
    小客車之車牌二面，旋將該竊得之車牌懸掛於前開竊得之車號LR—八七八號自用
    小客車車上。其間，警方先於八十八年五月十二日下午一時許，在癸○○前揭住
    處起出上開車號RRW—八七八號機車，經台灣桃園地方法院檢察署檢察官訊問癸○○、子○○而查獲丙○○前開竊取機車之犯行，嗣於八十八年五月三十日下午
    九時四十五分許，丙○○駕駛上開懸掛車號V五—五一八二號車牌之自用小客車
    ，自行駕駛失控撞擊停放在桃園縣八德市○○路一○六二號前乙○○所有之車號
    LP —一○五六號自用小客車致傷，經救護車送醫急救，丙○○於救護紀錄表留
    下姓名後，又即行離去，警方依據該紀錄表循線查獲上情。
二、案經台灣桃園地方法院檢察署檢察官自動檢舉暨桃園縣警察局八德分局報請同署
    檢察官偵查起訴。
        理  由
一、訊之被告丙○○矢口否認右揭竊盜犯行。惟查，右揭車號RRW—八七八號機車、
    車號LR—五七八五號自用小客車、車號V五—五一八二號自用小客車車牌二面分
    別為被害人戊○○、庚○○、甲○○所有，而於前揭時地失竊，嗣經警查獲發還
    等情，業分據證人丁○○即戊○○之母、庚○○、甲○○指述在案，並有贓物領
    據、車輛竊盜車牌失竊資料個別查詢報表等件在卷可稽。其中車號RRW—八七八
    號機車係於失竊後一小時內，由被告與證人鍾健雄騎乘前往證人癸○○住處，要
    求更換汽缸等情，業據證人癸○○證述綦詳，而該車係由被告趁停放該機車之地
    下停車場大門未關，入侵下手行竊，得手後與子○○騎乘前往證人癸○○住處等
    節，復據證人子○○供述在卷，核證人子○○所供下手行竊之時地與該機車失竊
    之時地悉相符合，足見證人子○○於該車失竊時確實在場，而參酌該車又由其與
    被告一起騎乘前往證人癸○○住處等情以觀，其所稱該車由被告下手行竊等語，
    要屬確實，而其於被告下手行竊時，在外等候，於被告竊車得手後一起騎車離開
    ，顯然於被告下手行竊之際，與被告有犯意聯絡，其在外等候之行為，論其實際
    ，即係把風作用，與被告之該次竊車犯行顯有行為分擔，二人為共同正犯無訛，
    被告空言否認行竊車號RRW—八七八號機車，要無可採。又被告駕駛懸掛車號LR
    —五七八五號自用小客車（懸掛V五—五一八二號車牌）於右揭時地失控撞擊停
    放在於路旁之乙○○所有車號LP—一○五六號自用小客車致傷，經救護車送醫急
    救，被告於救護紀錄表留下姓名後，又即行離去，警方依據該紀錄表循線查獲被
    告等情，復據證人己○○即承辦本案之警員到庭結證屬實，並有救護紀錄表一紙
    在卷為憑，該紀錄表上之「丙○○」簽名與被告於訊問筆錄、送達證書回執聯上
    之簽名，不論筆勢、間架，均如出一轍，應係被告親為無誤；且證人乙○○亦證
    稱車禍發生後，被告之母黃秋萍（即壬○○）、舅父辛○○復主動與被害人乙○○洽談和解等語，苟被告並未竊取上開汽車及車牌，又無駕車失控撞擊被害人乙○○車輛等行為，何以車禍後，竟即逃逸，又何以其母、舅父出面與被害人和解
    ？被告空言否認竊車及車牌，又辯稱車禍當天在家並未外出云云，均無可採。本
    件事證明確，犯行堪以認定。
二、核被告所為，係犯刑法第三百二十條第一項竊盜罪。其與訴外人子○○就竊取車
    號RRW—八七八號機車之犯行，有犯意聯絡，行為分擔，均為共同正犯。又其前
    後三次竊盜犯行，時間緊接、手段相似，顯均係基於概括之犯意多次觸犯犯罪構
    成要件相同之罪名，應論以連續犯一罪，並加重其刑。至於被告竊取車號LR—五
    七八五號自用小客車、車號V五—五一八二號車牌之犯行（即八十八年度偵字第
    一三四四七號移送併辦部分），雖未據公訴人指述，為此部分犯行與公訴人所起
    訴者有連續犯裁判上一罪關係，本院基於審判不可分原則，自得併予審理，附此
    敘明。爰審酌被告前因竊盜案件，於八十六年六月十九日經本院判處有期徒刑四
    月，緩刑三年，於八十六年八月二十二日確定，有台灣高等法院被告全國前案紀
    錄表一紙可稽，緩刑期內，猶不知悔改，年輕力壯而貪取他人財物，多次犯與前
    案罪質相同之罪名等一切情狀，量處如主文所示之刑。，
三、據上論斷，應依刑事訴訟法第二百九十九條第一項前段，刑法第二十八條、第五
    十六條、第三百二十條第一項，罰金罰鍰提高標準條例第一條前段，判決如主文
    。
本案經檢察官呂理銘到庭執行職務。
中      華      民      國      八十九      年    七    月    二十五    日
                                臺灣桃園地方法院刑事第五庭
                      法  官  楊  得  君
右正本證明與原本無異。
如不服本判決，應於判決送達後十日內向本院提出上訴狀( 應附繕本 )，上訴於臺灣
高等法院。
                                      書記官  簡  慧  瑛
中       華      民      國     八十九      年    七    月    二十七    日
附論罪科刑依據之法條：
刑法第三百二十條
意圖為自己或第三人不法之所有，而竊取他人之動產者，為竊盜罪，處五年以下有期
徒刑、拘役或五百元以下罰金。
意圖為自己或第三人不法利益，而竊佔他人之不動產者，依前項之規定處斷。
前二項之未遂犯罰之。


司法院資訊處製作；財團法人民間司法改革基金會備份。
